【裁判字號】    98,易,103
【裁判日期】    980227
【裁判案由】    竊盜
【裁判全文】
臺灣士林地方法院刑事判決               98年度易字第103號
公  訴  人  臺灣士林地方法院檢察署檢察官
被      告  甲○○
上列被告因竊盜案件，經檢察官提起公訴（98年度偵字第2879號
），被告於本院準備程序中就被訴事實為有罪之陳述，經本院裁
定改依簡式程序審理，並判決如下：
    主  文
甲○○竊盜，累犯，處有期徒刑肆月，如易科罰金，以新臺幣壹
仟元折算壹日。
    事  實
一、甲○○前因多次竊盜犯行，先經本院以95年度易字第1775號
    判決判處有期徒刑6 月確定，復經臺灣桃園地方法院以96年
    度簡字第122 號、96年度桃簡字第1043號分別判處有期徒刑
    3 月、5 月確定，前開各罪嗣經裁定減刑為有期徒刑3 月、
    1 月又15日及2 月又15日確定後，再經臺灣桃園地方法院以
    97年度聲字第1433號裁定應執行有期徒刑7 月確定，復因再
    犯竊盜罪，經臺灣桃園地方法院以96年度簡字第271 號判決
    判處有期徒刑6 月確定，上開各罪接續執行，於98年1 月13
    日縮刑期滿執行完畢。詎仍不知悔改，許財福於98年2 月16
    日上午7 時35分，在臺北市○○區○○街280 巷3 號1 樓前
    ，先以徒手開啟張淑芬所有停放上址之車號8217-DC 號自用
    小客車車門（因門鎖故障而無法上鎖）而進入車內後，因見
    車上置有零錢新臺幣（下同）40元及回數票4 張等財物，遂
    意圖為自己不法之所有，而基於竊盜之犯意，將上開財物竊
    取放置身上，得手後尚未離去之際，因該車警報器作響，遂
    遭前來查看之張淑芬當場查獲並報警處理，員警並在許財福
    身上扣得前開贓物（已由所有人張淑芬領回）。
二、案經臺北市政府警察局士林分局報告臺灣士林地方法院檢察
    署檢察官偵查起訴，並經本院改依簡式程序審理。
    理  由
一、犯罪事實之認定
(一)、按簡式審判程序之證據調查，不受第159 條第1 項之限制，
    刑事訴訟法第273 條之2 定有明文，是依上開規定，於行簡
    式審判程序之案件，被告以外之人於審判外之陳述，除有其
    他不得作為證據之法定事由外，應認具有證據能力。查本案
    被害人張淑芬於警詢時所為之陳述，雖係被告以外之人於審
    判外之陳述，惟因本案採行簡式審判程序，復無其他不得做
    為證據之法定事由，揆諸前揭說明，應認具有證據能力，合
    先敘明。。
(二)、上開犯罪事實，業據被告於警詢、偵查及本院審理中迭承不
    諱，核與被害人張淑芬於警詢時指述其所有前揭車輛因車門
    鎖故障，遂遭被告進入車內竊得財物之被害情節相符（參見
    98年度偵字第2879號卷第14頁至第15頁），此外，並有被害
    人張淑芬領回前揭失竊財物而出具之贓物認領保管單乙紙在
    卷可稽（附於同上偵卷第23頁）。綜上，堪認被告自白與事
    實相符，可以採信，本案事證至為明確，被告犯行堪以認定
    ，應依法論科。
二、論罪科刑
(一)、核被告甲○○所為，係犯刑法第320條第1項竊盜既遂罪。
(二)、被告曾有如事實欄所載前案科刑及執行紀錄，有臺灣高等法
    院被告前案紀錄表在卷可考，其於受有期徒刑執行完畢後5
    年內，故意再犯本案有期徒刑以上之罪，為累犯，應依刑法
    第47條第1 項規定，加重其刑。爰審酌曾有多次竊盜前科，
    足見品行不佳，本案犯罪所得財物價值不高，並已返還被害
    人，犯罪所生危害尚屬有限，並考量其犯後坦承犯行之態度
    、犯罪之手段、目的，及其生活狀況、智識程度等一切情狀
    ，量處如主文所示之刑，並諭知易科罰金之折算標準，以示
    懲儆。
(三)、公訴人另以被告有多次竊盜前科，復犯本案犯行，顯有犯罪
    之習慣為由，建請本院諭知被告刑前強制工作。惟按保安處
    分係針對受處分人將來之危險性所為之處置，以達教化、治
    療之目的，為刑罰之補充制度，保安處分中之強制工作，旨
    在對嚴重職業性犯罪及欠缺正確工作觀念或無正常工作因而
    犯罪者，強制其從事勞動，學習一技之長及正確之謀生觀念
    ，使其日後重返社會，能適應社會生活。然保安處分之措施
    亦含社會隔離、拘束身體自由之性質，其限制人民之權利，
    實與刑罰同，自應受比例原則之規範，使保安處分之宣告，
    與行為人所為行為之嚴重性、行為人所表現之危險性，及對
    行為人未來行為之期待性相當（最高法院91年度臺上字第46
    25號判決意旨參照）。再按18歲以上之竊盜犯，有犯罪之習
    慣者，得於刑之執行前，令入勞動場所強制工作，竊盜犯贓
    物犯保安處分條例第3 條第1 項固有明文，惟前開條例，於
    應執行之刑未達1 年以上者，不適用之，此見同條例第2 條
    第4 項規定即明。查被告最近一次執行完畢之竊盜犯行犯罪
    時間距今1 年4 月，雖被告係於執行完畢甫出監後，復犯本
    案，然衡酌被害人受侵害之財產價值不高，認情節尚非重大
    ，且被告犯後坦承犯行，是依比例原則，綜合其所為行為之
    嚴重性、所表現之危險性及對其未來之期待性等情以觀，量
    處如主文所示之刑，已與被告犯行之可罰性相當；此外，卷
    內並無其他積極之證據足認諭知被告強制工作，乃係矯正其
    竊盜犯行之唯一方法，是依憲法比例原則之要求，審酌以強
    制工作之手段間與達成矯正被告犯罪之目的間，應合乎一定
    之比例，並求得法益間之均衡，本院因認尚無於刑之執行前
    令被告入勞動處所強制工作之必要，爰不依刑法第90條第1
    項規定，諭知於刑之執行前令入勞動場所強制工作。又本件
    諭知應執行之刑既未達1 年以上之情形，依前開規定，亦不
    得適用竊盜犯贓物犯保安處分條例之規定，為被告應於刑之
    執行前令入勞動場所強制工作之宣告，附此敘明。
三、員警查獲被告時，在被告身上扣得除前揭被害人張淑芬失竊
    財物以外之其餘財物，尚無積極證據認與本案有關，應由檢
    察官另為適當之處置，併此指明。
據上論斷，應依刑事訴訟法第273 條之1 第1項、第299 條第1
項前段，刑法第320 條第1 項、第47條第1 項、第41條第1 項前
段，刑法施行法第1 條之1 第1 項、第2 項前段，判決如主文。
本案經檢察官徐名駒到庭執行職務。
中    華    民    國    98    年    2     月    27    日
                  刑事第六庭法  官   吳祚丞
以上正本證明與原本無異。
如不服本判決應於收受正本後10日，向本院提出上訴書狀。
                             書記官   陳紀元
中    華    民    國    98    年    2     月    27    日
所犯法條：
刑法第320條第1項


司法院資訊處製作；財團法人民間司法改革基金會備份。
